【裁判字號】    95,抗,15
【裁判日期】    950818
【裁判案由】    拍賣抵押物
【裁判全文】
臺灣基隆地方法院民事裁定                95年度抗字第15號
抗  告  人  乙○○
相  對  人  甲○○
上列當事人間聲請拍賣抵押物事件，抗告人對於中華民國95年5
月16日本院基隆簡易庭95年度拍字第210號裁定提起抗告，本院
合議庭裁定如下
    主  文
抗告駁回。
抗告程序費用新臺幣壹仟元由抗告人負擔。
    理  由
一、抗告意旨略以：抗告人固積欠相對人款項，然已分別償還新
    臺幣（下同）160萬元，且與相對人進行協調，亦將取得相
    對人同意延期之承諾，況本件抵押物市值約1500萬元，而抗
    告人所餘欠款不多，若進行拍賣，抵押物之價值與欠款顯不
    相當，有失公平，為此提出抗告等語。
二、按扺押權人於債權已屆清償期而未清償者，得聲請法院拍賣
    抵押物，就其賣得價金而受清償，民法第873條第1項定有明
    文。是抵押權人依此項規定聲請拍賣抵押物係屬非訟事件，
    法院所為准駁之裁定，無確定實體法上法律關係存否之性質
    ，於債權及抵押權之存否無既判力，故只須其抵押權已經依
    法登記，且債權已屆清償期而未受清償，法院即應為准許拍
    賣抵押物之裁定，至對於此項法律關係有爭執之人，自得提
    起訴訟以資救濟，不得僅以抗告程序聲明其爭執，並據為廢
    棄拍賣抵押物裁定之理由。
三、經查，本件相對人主張，抗告人於民國93年2月9日向相對人
    借款510萬元，並以如原裁定附表所示之不動產為擔保，設
    定510萬元之抵押權予相對人，經依法辦理抵押權登記在案
    。嗣前開借款之清償期於95年2月8日屆至，抗告人尚欠410
    萬元未清償，為此聲請准予拍賣抵押物，並提出抵押權設定
    契約書、他項權利證明書、土地登記謄本、本票等影本為證
    。原審據以准許相對人拍賣抵押物之聲請，並無不當。抗告
    意旨雖稱進行拍賣有失公平云云，然拍賣價值究為若干，尚
    屬未知，亦非本件非訟程序所得審究；抗告人另稱相對人將
    同意延期云云，業經相對人否認之，況其詞縱或屬實，亦屬
    實體上之爭執，依首開說明，抗告人應就爭執事項另行起訴
    ，以求解決，其提起本件抗告，請求廢棄原裁定，於法即有
    未合，應予駁回。
四、據上論結，本件抗告為無理由，依非訟事件法第46條、第21
    條第2項，民事訴訟法第495條之1第1項、第449條第1項、第
    78條，裁定如主文。
中    華    民    國    95    年    8     月    18    日
                  民事庭審判長法  官  邱璿如
                              法  官  林李達
                              法  官  林玉珮
以上正本證明與原本無異。
本裁定除以適用法規顯有錯誤為理由，並經本院許可外，不得再
抗告。
如提起再抗告，應於收受送達後10日內向本院提出再抗告狀，並
繳納再抗告費新台幣1000元。
中    華    民    國    95    年    8     月    18    日
                        書記官  洪福基


司法院資訊處製作；財團法人民間司法改革基金會備份。
